【裁判字號】    92,易,71
【裁判日期】    920408
【裁判案由】    竊盜等
【裁判全文】
臺灣彰化地方法院刑事判決                            九十二年度易字第七一號
    公  訴  人  臺灣彰化地方法院檢察署檢察官
    被      告  丙○○
    被      告  乙○○原名陳.
右列被告因竊盜等案件，經檢察官提起公訴（九十一年度偵字第五八八九號），本院
判決如左：
    主      文
丙○○收受贓物，累犯，處有期徒刑參月，如易科罰金，以佰元折算壹日。
乙○○無罪。
    事      實
一、丙○○前有多次違反麻醉藥品管理條例及竊盜之前科，民國九十年四月二十八日
    ，又因竊盜案件，經本院判處有期徒刑八月確定，甫於九十一年三月十六日執行
    完畢。詎仍不知警惕，明知乙○○於九十一年六月底，在其位於彰化縣社頭鄉○○村○○路○段二二二巷十二號住處所交付之車牌號碼ＥＹＥ─六七七號藍色山
    葉輕型機車（該車係丁○○所有，於九十一年六月二十八日十八時許，在彰化縣
    彰化市○○路與曉陽路口所失竊），係他人所失竊之贓車，仍予收受並換上其所
    有同廠牌顏色之ＥＸＱ－七九七號車牌後，加以騎乘使用。嗣於九十一年八月三
    十日十六時許，為警在彰化縣員林鎮○○路○段十一號前查獲，並扣得上開失竊
    之機車。
二、案經彰化縣警察局員林分局報請臺灣彰化地方法院檢察署檢察官偵查起訴。
    理      由
壹、有罪部分：
一、右揭事實，業據被告丙○○於本院審理中坦承不諱，且經證人甲○○於偵查中及
    本院調查時證述在卷，復有懸掛ＥＸＱ－七九七號車牌之ＥＹＥ─六七七號藍色
    輕型機車照片二幀及ＥＸＱ－七九七號車牌之車籍資料等附卷可稽；又原車牌號
    碼ＥＹＥ─六七七號藍色輕型機車，係被害人丁○○所有，於九十一年六月二十
    八日十八時許，在彰化縣彰化市○○路與曉陽路口所失竊乙情，並據被害人丁○○於警訊中陳明，且有贓物認領保管單及車輛竊盜、車牌失竊資料個別查詢報表
    －查詢車輛認可資料等卷足憑，事證明確，被告丙○○收受贓物之犯行足堪認定
    。
二、核被告丙○○所為，係犯刑法三百四十九條第一項之收受贓物罪。又被告丙○○
    前於九十年四月二十八日，因竊盜案件，經本院判處有期徒刑八月確定，甫於九
    十一年三月十六日執行完畢，此有卷附臺灣高等法院被告全國前案紀錄表、台灣
    彰化地方法院檢察署刑案資料查註紀錄表可憑，其受有期徒刑之執行完畢，五年
    內再犯本件有期徒刑以上之罪，為累犯，應依法加重其刑。爰審酌被告之品行、
    犯罪之動機、目的、手段、對被害人所生之危害及其犯罪後之態度等一切情狀，
    量處如主文所示之刑，並諭知易科罰金之折算標準，以資懲儆。至被告丙○○為
    警查獲時同時扣得之鑰匙一支，雖屬被告丙○○所有，然該支鑰匙乃係被告丙○○收受前開失竊機車後，為騎乘該部機車所用，與其收受贓物之犯行無涉，自非
    供本件犯罪所用之物，爰不予宣告沒收，附此敘明。
貳、無罪部分：
一、公訴意旨另謂：被告乙○○意圖為自己不法之所有，於九十一年六月二十八日十
    八時許，在彰化縣彰化市○○路與曉陽路口，竊取丁○○所有之車牌號碼ＥＹＥ
    ─六七七號輕型機車，得手後，將該車交付予被告丙○○騎乘使用，認被告乙○○涉犯刑法第三百二十條第一項之竊盜罪嫌云云。公訴人認被告乙○○涉犯竊盜
    犯行，無非以同案被告丙○○之指述為主要論據。
二、按共同被告所為不利於己之供述，固得採為其他共同被告犯罪之證據，惟此項不
    利之供述，仍應調查其他必要之證據，以察其是否與事實相符，自難專憑此項供
    述，為其他共同被告犯罪事實之認定。最高法院三十一年上字第二四二三號著有
    判例足資參照。本件經訊之被告乙○○，矢口否認有何竊盜犯行，辯稱：其未竊
    取上開機車，亦未將之交付予被告丙○○云云。經查，被告丙○○於警訊中固曾
    供承其於九十一年八月三十日十六時許，為警查獲懸掛其所有之ＥＸＱ－七九七
    號車牌原車牌號碼ＥＹＥ─六七七號失竊機車，乃被告乙○○所交付，並曾告知
    該機車乃伊所竊取等語，惟被告乙○○究如何行竊該部機車，被告丙○○並未目
    擊，且被告乙○○又矢口否認，自應調查其他必要之證據，以察其是否與事實相
    符。次查，證人甲○○於偵查中證稱前開查獲之失竊機車由來，乃被告乙○○之
    女朋友將丙○○之機車騎壞，所以就牽來給丙○○騎用等語（見偵查卷第二十九
    頁背面），嗣於本院九十二年二月二十日調查中，甲○○復證稱乙○○女朋友向
    丙○○借機車，但將機車騎壞了，有說要賠他一部，之後借牽來一部藍色輕型機
    車還給丙○○，當時並未稱該機車由何處取得等語，是由上開證詞，固可證明被
    告丙○○為警查獲時所騎乘之贓車，乃被告乙○○所交付，惟無法證實該部機車
    係如何取得。又被害人丁○○於警訊中固指稱其所有之前揭機車，確遭他人於上
    揭時、地竊取，惟究係何人所竊，則無任何指述；而被告乙○○持有上開失竊機
    車，其原因非僅一端，有可能係伊所竊取，亦有可能係其所故買或收受之贓物。
    是依現有之卷證，在無積極證據輔證下，尚不能僅因前開失竊機車係被告乙○○
    交付予被告丙○○，即遽而推論前揭機車必係被告乙○○所竊取，按之前揭判例
    意旨，本件既查無其他必要之證據，而得察被告丙○○之指述是否與事實相符，
    自難專憑此項供述，為被告乙○○前揭竊盜事實之認定。此外，復查無其他積極
    證據足資認定被告乙○○有公訴人所指上揭竊盜犯行，罪嫌尚屬不足，此部分自
    應為被告乙○○無罪之諭知。
據上論斷，應依刑事訴訟法第二百九十九條第一項前段、第三百零一條第一項，刑法
第三百四十九條第一項、第四十七條、第四十一條第一項前段，罰金罰鍰提高標準條
例第一條前段、第二條，判決如主文。
本案經檢察官陳茂亭到庭執行職務。
中      華      民      國      九十二      年    四    月      八      日
                                臺灣彰化地方法院刑事第二庭
                                    法      官  王  義  閔
右正本證明與原本無異。
如不服本判決，應於判決送達後十日內，向本院提出上訴狀( 須附繕本 )。
                                    法院書記官  詹  國  立
中      華      民      國      九十二      年    四    月      十      日
刑法第三百四十九條
收受贓物者，處三年以下有期徒刑、拘役或五百元以下罰金。
搬運、寄藏、故買贓物或為牙保者，處五年以下有期徒刑、拘役或科或併科一千元以
下罰金。
因贓物變得之財物，以贓物論。


司法院資訊處製作；財團法人民間司法改革基金會備份。
